臺灣桃園地方法院刑事判決
              111年度交易字第181號
聲  請  人  臺灣桃園地方檢察署檢察官
被      告  謝承學



上列被告因公共危險案件，經檢察官聲請以簡易判決處刑（110
年度速偵字第5076號），本院認不宜以簡易判決處刑，改依通常
程序審理（原受理案號：110年度壢交簡字第2750號），並判決
如下：
    主  文
謝承學無罪。
    理  由
一、聲請意旨略以：被告謝承學前因公共危險案件，於民國107
    年12月24日經臺灣桃園地方法院以107年度壢交簡字第2281號
    判決處有期徒刑2月確定，於108年2月13日易科罰金執行完畢
    。詎仍不知悔改，猶自110年11月18日晚間8時許起至翌（19
    ）日凌晨4時許止，在桃園市中壢區凱悅KTV店內飲用威士忌
    酒類，明知飲酒後不得駕駛動力交通工具，仍基於酒後駕駛動力
    交通工具之犯意，於同年月19日下午4時許，駕駛車牌號碼00
    0－0000號自用小客車離去，欲前往桃園市中壢區華勛街，嗣行
    經桃園市中壢區吉利二街與吉利六街交岔路口，因服用酒類
    致影響注意力及反應能力，不慎與王煉欽騎乘之車牌號碼000－
    000號普通重型機車發生碰撞（王煉欽受傷部分未據告訴）
    ，經警據報到場處理，於同年月19日下午4時12分許測得其吐
    氣所含酒精濃度達每公升0.17毫克。因認被告涉犯刑法第185
    條之3第1項第2款之公共危險罪嫌。
二、按犯罪事實應依證據認定之，無證據不得認定犯罪事實；不
    能證明被告犯罪者，應諭知無罪之判決，刑事訴訟法第154
    條第2項、第301條第1項前段分別定有明文。而事實之認定
    ，應憑證據，如未能發現相當證據，或證據不足以證明，自
    不能以推測或擬制之方法，以為裁判基礎。又依刑事訴訟法
    第161條第1項之規定：檢察官就被告犯罪事實，應負舉證責
    任，並指出證明之方法。因此，檢察官對於起訴之犯罪事實
    ，應負提出證據及說服之實質舉證責任。倘其所提出之證據
    ，不足為被告有罪之積極證明，或其指出證明之方法，無從
    說服法院以形成被告有罪之心證，基於無罪推定之原則，自
    應為被告無罪判決之諭知。且刑事訴訟上證明之資料，無論
    其為直接證據或間接證據，均須達於通常一般人均不致於有
    所懷疑，而得確信其為真實之程度，始得據為有罪之認定，
    若其關於被告是否犯罪之證明未能達此程度，而有合理性懷
    疑之存在，致使無從形成有罪之確信，根據「罪證有疑，利
    於被告」之證據法則，即不得遽為不利被告之認定。
三、本件聲請人認被告涉犯刑法第185條之3第1項第2款之公共危
    險罪嫌，無非係以被告供述、酒精測定紀錄表、桃園市政府警
    察局舉發違反道路交通管理事件通知單、道路交通事故現場圖
    、道路交通事故調查報告表㈠、㈡、刑法第185條之3第1項第2
    款案件測試觀察紀錄表各1份、桃園市政府警察局交通警察
    大隊中壢中隊職務報告2份及現場照片12張等為主要論據。
    訊據被告就聲請意旨所指時地飲用酒類、駕駛上開小客車上
    路後發生交通事故，嗣經警測試其呼氣所含酒精濃度為每公
    升0.17毫克等情固供承明確，惟辯稱：我喝完酒後從凌晨睡
    到下午，才剛開車不到3分鐘就發生車禍，我一出巷口對方
    就撞上來，我覺得我可以好好開車，沒有不能安全駕駛的情
    形等語。
四、經查：
㈠、被告於上揭時地駕車直行通過巷口中央時，適王煉欽從其左
    側騎乘機車而來，閃避不及，機車車頭遂撞上被告車輛駕駛
    座車門與前輪交界處附近，嗣經警據報前往處理，於110年1
    1月19日下午4時12分測試其呼氣所含酒精濃度為每公升0.17
    毫克等情，業經被告於警詢、偵查及本院訊問時陳述明確，
    並有聲請意旨所指之證據（即上述三、部分）及證人王煉欽
    證述在卷，故此部分事實固堪認定。
㈡、惟按刑法第185條之3第1項規定：「駕駛動力交通工具而有下
    列情形之一者，處2年以下有期徒刑，得併科20萬元以下罰
    金：一、吐氣所含酒精濃度達每公升0.25毫克或血液中酒精
    濃度達0.05％以上。二、有前款以外之其他情事足認服用酒
    類或其他相類之物，致不能安全駕駛。三、服用毒品、麻醉
    藥品或其他相類之物，致不能安全駕駛。」查其修正理由為
    ：「一、不能安全駕駛罪係屬抽象危險犯，不以發生具體危
    險為必要。爰修正原條文第1項，增訂酒精濃度標準值，以
    此作為認定『不能安全駕駛』之判斷標準，以有效遏阻酒醉駕
    車事件發生。二、至於行為人未接受酒精濃度測試或測試後
    酒精濃度未達前揭標準，惟有其他客觀情事認為確實不能安
    全駕駛動力交通工具時，仍構成本罪，爰增訂第2款。」是
    就行為人飲用酒類或其他相類似之物後駕駛動力交通工具，
    但未符合吐氣所含酒精濃度達每公升0.25毫克或血液中酒精
    濃度達0.05％以上者，需輔以其他主客觀情事判斷，依具體
    個案調查重要事證，認定行為人是否屬不能安全駕駛的狀態
    ，始構成刑法第185條之3第1項第2款之罪。本件被告之呼氣
    酒精濃度為每公升0.17毫克，尚未達每公升0.25毫克，自應
    輔以其他旁證，佐證被告確係不能安全駕駛，始為合法。
㈢、本件被告雖有酒後駕車與他人發生交通事故之行為，惟是否
    足以認定被告無法安全駕駛乙節，檢察官於聲請書內並未敘
    明理由，已未盡其舉證之責，且雙方發生撞擊時被告車頭已
    過路口超過一半，被告對本件車禍發生是否果有過失，尚有
    未明（聲請意旨亦未敘明被告有何種過失），況且本案事故
    發生後約12分鐘左右，警方即對於被告實施刑法第185條之3
    案件測試觀察，有關被告駕駛時之狀態及查獲後之狀態等各
    項，未經警發現有妨礙安全駕駛行為之負面臚列事項，其次
    被告於進行直線測試及平衡動作測試時，全無該紀錄表所列
    「步行時左右搖晃，腳步不穩」、「腳步離開測試的直線」
    、「身體前後或左右搖擺不定」、「手腳部顫抖，身體無法
    保持平衡」、「用手臂來保持平衡」等情形，甚且被告用筆
    在2個同心圓之間的0.5公分環狀帶內畫另一個圓時，亦無任
    何超出2個同心圓間環狀帶之情形，有刑法第185條之3案件
    測試觀察紀錄表存卷可佐（偵卷第35頁），可見被告受測時
    生理狀態正常，並無因酒精作用致降低其身體能力之情形，
    是由此測試結果更無法認定被告於駕車上路時已達不能安全
    駕駛之程度，自無從以被告於事故當時雖經測出於駕車前有
    飲酒之情事，即遽以推定被告在道路上無法安全駕駛之情節
    。
五、綜上所述，本案交通事故發生時被告之呼氣酒精濃度雖為每
    公升0.17毫克而達行政裁罰之標準，然並無客觀情事足認被
    告已因酒精作用達於不能安全駕駛動力交通工具之程度，卷
    內亦無其他積極事證足為被告不利之認定，本院自無從形成
    被告已構成刑法第185條之3第1項第2款之酒後不能安全駕駛
    罪之確信，被告犯罪尚屬不能證明，依前揭說明，自應諭知
    被告無罪。
據上論斷，依刑事訴訟法第452條、第301條第1項，判決如主文
。
本案經檢察官劉玉書、方勝詮聲請簡易判決處刑，檢察官陳玟君
到庭執行職務。
中　　華　　民　　國　　111 　年　　3 　　月　　23　　日
                  刑事第十庭法  官  洪瑋嬬
以上正本證明與原本無異。
如不服本判決應於收受判決後20日內向本院提出上訴書狀，並應
敘述具體理由。其未敘述上訴理由者，應於上訴期間屆滿後20日
內向本院補提理由書(均須按他造當事人之人數附繕本)「切勿逕
送上級法院」。 
　　　　　　　　　　　　　　書記官　劉慈萱　　　　　　
中　　華　　民　　國　　111 　年　　3 　　月　　23　　日